# 公司增资股东入股价格不同要纳税吗

提问人：keynes 时间：2012-08-02 13:55:39
A公司决定 2012 年增资，公司原始股东以每股 1 元进行增资，PE以每股 8 元进行增资，这种情况下，公司原始股东要缴纳税款吗？

回答人：chenyiwei
理论上说，在增资环节，原股东虽然享有的权益份额增加，但属于未实现的收益，应该不会有纳税义务发生。但是也有消息称前段时间有些地方的税务机关要求对原股东征税。此类问题的讨论，你可以在税务、投行版面搜索一下。